# 在线等，挺急的！！！CIF术语下，出口商品销售收入的确认

提问人：名利场 时间：2017-11-07 10:37:41
各位老师，我公司为生产企业，10%的出口业务以FOB价签订合同，但是客户要求以CIF价报关，并由我方代为办理海运、保险等手续，并代为支付相关费用，客户在支付货款时，将海运费、保险费一并汇回，针对这种情况我公司按照全额法还是净额法确认收入？
个人理解如下： 1 、按照CIF国际贸易术语的条款，办理海运、保险等事宜为卖方义务，卖方承担海运费、保险费； 2 、与当地国税局沟通后，税务局要求增值税纳税申报表按照FOB价申报，增值税申报表与财务报表有差异； 3 、我公司在合同谈判时，均以FOB价谈判，谈判时不确定海运费、保险费金额，我公司虽以CIF报关，业务实质应为FOB价成交业务； 综上所述，我个人认为上述CIF业务应当按照FOB价确认收入，运费保险费作为代垫费用，确认应收账款。

回答人：chenyiwei
“我公司在合同谈判时，均以FOB价谈判，谈判时不确定海运费、保险费金额”，那么最后的CIF价格是如何确定的？与承运人、保险公司的商业谈判是否由你公司独立进行？谈妥承运人、保险公司后，是否还需要进口商认可才能生效？

提问人：名利场 时间：2017-11-07 13:25:36
您好！CIF价格根据实际需要支付的海运费、保险费分摊确定，与承运人、保险公司的谈判我公司独立完成，不需要进口商认可，我方提供海运费、保险费的金额给进口商，进口商支付货款时，一并支付海运费、保险费。

回答人：chenyiwei
这种情况，还是建议采用总额法进行会计处理。